ACORDAO-COMPLETO-2523029

ACÓRDÃO DE RELAÇÃO

ACÓRDÃO DE RELAÇÃO 154/2022 ATA 3/2022 - PLENÁRIO

Acórdão 154/2022-TCU-Plenário
Vistos, relacionados e discutidos estes autos de pedido de reexame interposto pela Sra. Cleunici Godois Freire Ferreira contra o Acórdão 1746/2020-TCU-Plenário, por meio do qual esta Corte aplicou-lhe multa com fundamento no art. 58, inciso II, da Lei 8.443/1992;
Considerando que a responsável foi notificada da deliberação recorrida em 3/11/2021 e que interpôs o referido recurso em 19/11/2021 (peças 180, 188 e 189) ;
Considerando que pedidos de reexame devem ser interpostos dentro do prazo de quinze dias, nos termos dos arts. 33 e 48, parágrafo único, da Lei 8.443/1992;
Considerando que, com fulcro no art. 19, § 3º, da Resolução TCU 170/2004, o termo inicial para análise da tempestividade foi o dia 4/11/2021;
Considerando que o presente recurso é intempestivo, pois o termo final para sua interposição foi o dia 18/11/2020;
Considerando que o art. 285, § 2º, do Regimento Interno do TCU dispõe que "não se conhecerá de recurso de reconsideração quando intempestivo, salvo em razão de superveniência de fatos novos e dentro do período de cento e oitenta dias contado do término do prazo indicado no caput, caso em que não terá efeito suspensivo";
Considerando que tal dispositivo aplica-se ao pedido de reexame, com fulcro no art. 286, parágrafo único, do Regimento Interno do TCU;
Considerando que a recorrente busca afastar a sua responsabilidade por meio de argumentos e teses jurídicas que, ainda que inéditos, não são considerados fatos novos por este Tribunal, conforme consolidada jurisprudência desta Corte (Acórdão 2308/2019-TCU-Plenário, Acórdão 1760/2017-TCU-Primeira Câmara e Acórdão 2860/2018-TCU-Segunda Câmara) ;
Considerando que a tentativa de se provocar a pura e simples rediscussão de deliberações do TCU com base em discordância com as conclusões deste Tribunal não se constitui em fato ensejador do conhecimento do recurso fora do prazo legal;
Considerando que os elementos trazidos aos autos pela recorrente não demonstram a superveniência de fatos novos, razão pela qual a intempestividade não pode ser afastada, a teor do art. 285, § 2º, Regimento Interno desta Corte;
Considerando os pareceres uniformes da Secretaria de Recursos no sentido do não conhecimento do presente recurso, por intempestivo e não apresentar fatos novos (peças 191 a 193) ;
Os Ministros do Tribunal de Contas da União, reunidos em sessão do Plenário, ACORDAM, por unanimidade, com fundamento no art. 48, caput e parágrafo único, da Lei 8.443/1992 c/c os arts. 143, inciso IV e § 3º, 285 e 286 do Regimento Interno do TCU, de acordo com os pareceres emitidos nos presentes autos, em:
a) não conhecer do pedido de reexame interposto pela Sr. Cleunici Godois Freire Ferreira, por ser intempestivo e não haverem sido apresentados fatos novos;
b) dar ciência deste acórdão à recorrente e aos demais interessados; e
c) encaminhar os autos ao gabinete do Ministro Walton Alencar Rodrigues, relator a quo, para análise do pedido de parcelamento da dívida feito pela Sra. Cleunici Godois Freire Ferreira (peça 189, p. 8) , nos termos do art. 217 do Regimento Interno do TCU.
1. Processo TC-Processo 020.968/2014-0 (REPRESENTAÇÃO) 
	1.1. Responsáveis: Cleunici Godois Freire Ferreira (XXX.566.181-XX) ; Elias Fernando Miziara (XXX.024.711-XX) ; Guilherme Francisco Guimaraes (XXX.302.061-XX) ; Natalia Alexandra Pinto (XXX.348.626-XX) ; Rodrigo Rodrigues Miranda (XXX.046.711-XX) ; Rosalina Aratani Sudo (XXX.290.171-XX) .
	1.2. Recorrente: Cleunici Godois Freire Ferreira (XXX.566.181-XX) .
	1.3. Órgão/Entidade: Entidades/órgãos do Governo do Distrito Federal.
	1.4. Relator: Ministro Benjamin Zymler.
	1.5. Representante do Ministério Público: não atuou.
	1.6. Relator da deliberacao recorrida: Ministro Walton Alencar Rodrigues
	1.7. Unidades Técnicas: Secretaria de Recursos (Serur) ; Secretaria de Controle Externo da Saúde (SecexSaude) .
	1.8. Representação legal: Daniele Strohmeyer Gomes (13210/OAB-DF) , Rafael Lycurgo Leite (16372/OAB-DF) e outros, representando Rodrigo Rodrigues Miranda; Guilherme Gomes da Silva (39891/OAB-DF) , Felipe Augusto Alves Nunes de Araujo (32941/OAB-DF) e outros, representando Natalia Alexandra Pinto; Marcus Vinícius Leal Gonçalves (26271/OAB-BA) e Bruno Gustavo Freitas Adry (54148/OAB-BA) , representando Elias Fernando Miziara; Tathiana Passoni Reis (31.414/OAB-DF) , representando Cleunici Godois Freire Ferreira. 
	1.9. Determinações/Recomendações/Orientações: não há.

Cleunici Godois Freire Ferreira (XXX.566.181-XX); Elias Fernando Miziara (XXX.024.711-XX); Guilherme Francisco Guimaraes (XXX.302.061-XX); Natalia Alexandra Pinto (XXX.348.626-XX); Rodrigo Rodrigues Miranda (XXX.046.711-XX); Rosalina Aratani Sudo (XXX.290.171-XX).

ACORDAO-COMPLETO-2527407

Acórdão de Relação 349/2022 - Plenário

Acórdão de Relação

BENJAMIN ZYMLER

Ministro Walton Alencar Rodrigues

Daniele Strohmeyer Gomes (13210/OAB-DF), Rafael Lycurgo Leite (16372/OAB-DF) e outros, representando Rodrigo Rodrigues Miranda; Guilherme Gomes da Silva (39891/OAB-DF), Felipe Augusto Alves Nunes de Araujo (32941/OAB-DF) e outros, representando Natalia Alexandra Pinto; Marcus Vinícius Leal Gonçalves (26271/OAB-BA) e Bruno Gustavo Freitas Adry (54148/OAB-BA), representando Elias Fernando Miziara; Tathiana Passoni Reis (31.414/OAB-DF), representando Cleunici Godois Freire Ferreira.

Não atuou.

REPRESENTAÇÃO (REPR)

Secretaria de Recursos (Serur); Secretaria de Controle Externo da Saúde (SecexSaude).